【裁判字號】    98,訴,349
【裁判日期】    980827
【裁判案由】    眷舍
【裁判全文】
高雄高等行政法院裁定
                                       98年度訴字第349號
原      告  甲○○
被      告  國防部
代  表  人  乙○○  ○○
訴訟代理人  丙○○
上列當事人間眷舍事件，原告不服行政院中華民國98年3月24日
院臺訴字第0980083419號訴願決定，提起行政訴訟，本院裁定如
下︰
    主  文
本件移送臺北高等行政法院。
    理  由
一、按對於公法人之訴訟，由其公務所所在地之行政法院管轄。
    其以公法人之機關為被告時，由該機關所在地之行政法院管
    轄，行政訴訟法第13條第1項定有明文。又訴訟之全部或一
    部，法院認為無管轄權者，依原告聲請或依職權以裁定移送
    於其管轄法院，行政訴訟法第18條準用民事訴訟法第28條第
    1項規定甚明。
二、查，原告之先父夏志俊係高雄市前「念陸新村」原眷戶，因
    國防部聯合後勤司令部為利眷村改建工作推展，改以「夏志
    俊散戶」列管，而原眷戶夏志俊及其配偶分別於民國80年及
    77年間死亡，其子女逾6個月期限未申辦承受權益，依國軍
    老舊眷村改建條例第5條第2項規定，夏志俊子女已喪失承受
    權益，被告乃以97年10月8日國政眷服字第09700013035號函
    註銷高雄市散戶夏志俊原眷戶權益，原告不服，具狀向行政
    院提起訴願，經被告所屬法制單位提供意見，以被告註銷已
    死亡之人之原眷戶權益，將遭行政院訴願委員會撤銷原處分
    ，建議被告將上開註銷「高雄市散戶夏志俊原眷戶權益」函
    撤銷，另為註銷「夏志俊眷舍居住憑證」之處分，被告遂於
    98年1月6日以國政眷服字第0980000100號函撤銷上開函，並
    註銷「高雄市散戶夏志俊乙戶眷舍居住憑證」，嗣行政院以
    被告97年10月8日國政眷服字第09700013035號函已經撤銷而
    不存在，原告對該處分仍繼續為訴願，乃為訴願不受理決定
    ，此有上開被告函及行政院98年3月24日院臺訴字第0980083
    419號訴願決定書等影本附卷可稽，洵堪認定。
三、次查，原告不服行政院98年3月24日院臺訴字第0980083419
    號訴願決定，提起本件行政訴訟，請求撤銷原處分及訴願決
    定，併依行政訴訟法第7條規定，請求被告應補償原告拆遷
    補償費、國宅興建期間2年內的房租補助及承購國宅補助款
    ，補償金額以國防部編定為準，業據原告陳明在卷。按「因
    不動產之公法上權利或法律關係涉訟者，專屬不動產所在地
    之行政法院管轄。」行政訴訟法第15條固有明文。然查，本
    件兩造所爭執者，為原告是否得承受其父夏志俊依國軍老舊
    眷村改建條例第5條第1項規定，所享有承購依該條例興建之
    住宅及由政府給與輔助購宅款之權益，及被告得否依同條第
    2項規定註銷其先父夏志俊原眷戶之權益，已如前述。足認
    本件兩造並非就原告之先父夏志俊所配住之眷舍（按該眷舍
    已經拆除，業據原告陳明在卷）之公法上權利或法律關係為
    訴訟。則原告能否承受其父夏志俊依國軍老舊眷村改建條例
    第5條第1項規定，所享有承購依該條例興建之住宅及由政府
    給與輔助購宅款之權益，既非因不動產之公法上權利或法律
    關係涉訟，故本件非屬原告之先父夏志俊所配住眷舍所在地
    之行政法院（即本院）管轄。本件被告國防部係屬公法人之
    機關，其機關所在地在臺北市，依前述行政訴訟法第13條第
    1項規定，本件自應由臺北高等行政法院管轄。茲原告向無
    管轄權之本院起訴，顯係違誤，爰依職權移送於臺北高等行
    政法院審理。
四、依行政訴訟法第18條、民事訴訟法第28條第1項，裁定如主
    文。
中    華    民    國    98    年     8    月   27     日
              高雄高等行政法院第三庭
                          審判長法官  邱  政  強
                                法官  詹  日  賢
                                法官  李  協  明
以上正本係照原本作成。
如不服本裁定，應於裁定送達後10日內以書狀敘明理由，經本院
向最高行政法院提出抗告（須按對造人數附具繕本）。
中    華    民    國    98    年     8    月   27     日
                              書記官 周  良  駿


司法院資訊處製作；財團法人民間司法改革基金會備份。
